臺灣高等法院臺中分院民事裁定　　　　　 96年度勞抗字第3號
抗　告　人　甲○○
相　對　人　益華工程行即許麗雲
相　對　人　福銓廢棄物清理有限公司
法定代理人　乙○○
上列當事人間因損害賠償事件，抗告人對於中華民國96年10月17
日臺灣彰化地方法院96年度勞訴字第9號裁定提起抗告，本院裁
定如下：
    主  文
抗告駁回。
抗告程序費用由抗告人負擔。
    理  由
一、抗告意旨略以：駁回訴訟救助聲請之裁定，並無既判力，本
    件訴訟程序已經准予法律扶助之案件，法院應依法律扶助法
    第62條規定，審查是否另有不符法律扶助事實之証明。查抗
    告人所有不動產業經法務部行政執行署嘉義行政執行處查封
  　，屬不能處分之財產；且抗告人所有2輛汽車屬報廢車輛，
    因抗告人無力繳納稅捐致未能按規定報廢，實際上已毫無價
    值，故抗告人可處分資產上限為新台幣（下同）500,000元
    。本件可處分資產價值為0元，扣除家庭生活基本需要費用
　  ，根本無法負擔本件應繳納之訴訟費用45,154元。又抗告人
    雖具有營建之專長，然原先經營宏懋工程行，因客戶倒帳積
    民國欠87至89年度稅捐計1,14 5,556元，現已被行政執行處
    執行所有名下財產。雖抗告人擔任營建之工作，惟因發生相
    對人所設置鷹架存有缺失跌落地面受傷，極度憂鬱且有自殺
    傾向，現須長期服用藥物治療，已無法工作，遑論償還前述
    稅捐及房屋稅捐。另抗告人財產查詢清單之房地持份面積32
    .5 平方公尺、坐落雲林縣古坑鄉棋盤村興園48號，並不存
    在，抗告人所有之房屋係興園路48之2號處所，抗告人所有
    財產，即古坑鄉○○○段233-1地號8分之1持份及其上古坑
    鄉○○○段198-2建號之建物，均被行政執行處強制執行中
    ，屬無法處分之財產，故抗告人實無法籌措金錢繳納本件訴
    訟費用45,154元，爰提起抗告，請求廢棄原裁定等語。
二、按提起民事訴訟，應依民事訴訟法第77條之13規定繳納裁判
    費，此為必須具備之程式。又依民事訴訟法第109條之1規定
    ，駁回訴訟救助聲請之裁定確定前，第一審法院不得以原告
    未繳納裁判費為由駁回其訴，是如駁回訴訟救助聲請之裁定
    確定後，第一審法院自得以原告未繳納裁判費駁回其訴。
三、經查：抗告人於96年4月14日向原法院提起損害賠償事件，
    並於同日聲請訴訟救助，惟經原法院於96年4月24日以96年
    度救字第6號裁定駁回其訴訟救助之聲請，抗告人不服提起
    抗告，經本院於96年5月30日以96年度抗字第254號裁定駁回
    其抗告，嗣抗告人提起再抗告，又經最高法院於96年8月29
    日以96年度台抗字第593號裁定駁回再抗告在案，以上事實
    業經原法院查明屬實在卷。原法院於上開訴訟救助駁回聲請
    裁定確定後，於96年9月26日裁定限抗告人應於7日內補繳第
    一審裁判費45,154元，該裁定已於96年9月29日送達抗告人
    ，有送達回証在卷可稽，惟抗告人迄今仍未補繳，則原法院
    以其未納裁判費而駁回抗告人本件之訴，經核並無違誤。抗
    告人雖以：駁回訴訟救助聲請之裁定，並無既判力，本件訴
    訟程序已經准予法律扶助之案件，法院應依法律扶助法第62
    條規定，審查是否另有不符法律扶助事實之証明等語。按當
　　事人無資力支出訴訟費用者，法院應依聲請，以裁定准予訴
    訟救助。民事訴訟法第107條前段定有明文。原法院於抗告
    人聲請本件訴訟救助時，已依上開規定，審酌抗告人所有之
　　財產顯足以繳納上開裁判費，係屬有經濟能力之人，其生活
 　 並不因本件訴訟費用之繳納而致生活窘困，而駁回其聲請訴
    訟救助，並經第三審法院裁定確定，足見；抗告人就本件訴
    訟並不符合訴訟救助之要件，依法自應繳納裁判費，以符合
    民事起訴之形式要件，抗告人未依原裁定所命期間繳納裁判
    費，猶執上詞，對原裁定提起本件抗告，為無理由，應予駁
    回。
四、依民事訴訟法第495條之1第1項、第449條第1項、第78條，
    裁定如主文。
中　　華　　民　　國　　96　　年　　11　　月　　23　　日
                  民事第四庭　　審判長法　官　黃斐君
                                　　　法  官　陳蘇宗
                                　　　法  官　張浴美
以上正本係照原本作成。
再為抗告應以適用法規顯有錯誤為理由，並經本院之許可，該許
可以原裁定所涉及之法律見解具有原則上之重要性者為限。
如提起再抗告者應於裁定送達後十日內向本院提出抗告理由狀（
須按照他造人數附具繕本）並繳納抗告裁判費新臺幣壹仟元，同
時委任律師或具有律師資格之關係人為代理人。
　　　　　　　　　　　　　　　　　　　書記官　郭振祥
中　　華　　民　　國　　96　　年　　11　　月　　23　　日
                                                      Ｃ
